臺灣高等法院刑事裁定　　　　　　　　　 94年度抗字第219號
抗　告　人　甲○○
上列抗告人因聲請免除繼續執行強制工作案件，不服臺灣桃園地
方法院中華民國94年3月18日裁定（94年度聲字第538號），提起
抗告，本院裁定如下：
    主  文
抗告駁回。
    理  由
一、按依竊盜犯贓物犯保安處分條例宣告之強制工作處分，執行
    已滿1年6個月而執行機關認為無繼續執行之必要者，得檢具
    事證，報請檢察官聲請法院免予繼續執行，同條例第5條第1
    項定有明文。本件受刑人因民國90年執保字第58號竊盜案件
    ，經臺灣桃園地方法院判處有期徒刑1年10月，應於刑之執
    行前，令入勞動場所強制工作3年。該案業經臺灣桃園地方
    法院檢察署於91年8月14日移送臺灣泰源技能訓練所執行，
    迄今已逾2年6月餘。據該所函送有關資料，執行期中成績優
    良，悛悔有據，請求停止強制工作之繼續執行，檢察官乃依
    保安處分執行法第57條、第39條及保安處分累進處遇規程第
    17條第2項，聲請免除繼續執行強制工作。經原審審核後，
    與卷附之原審89年度易字第518號判決、臺灣桃園地方法院
    檢察署檢察官執行竊盜犯保安處分指揮書、法務部94年1月
    25日法矯字第0930051155號函及臺灣泰源技能訓練所94年2
    月14日泰所教字第0941100084號函送之報請免予繼續執行保
    安處分並免除本刑執行報告表及保安處分人成績記分總表等
    影本文件相符，乃依竊盜犯贓物犯保安處分條例第1條、第5
    條第1項但書，裁定就甲○○因竊盜案所受強制工作處分之
    宣告，免予繼續執行。
二、本件抗告意旨略以：檢察官係聲請免予繼續執行保安處分強
    制工作並免除本刑之執行，但原法院僅裁定就本人因竊盜案
    所受強制工作處分之宣告，免予繼續執行，就所受有期徒刑
    一年十月之宣告部分，則漏未裁定是否免其刑之執行，顯然
    對於受請求之事項未予裁判，爰提起抗告，請就有期徒刑之
    宣告部分，一併免予執行等語。
三、本院查：經核對臺灣桃園地方法院檢察署檢察官提出之90年
    執保己字第58號「聲請免除保安處分之繼續執行書」，本件
    檢察官僅聲請免予繼續執行保安處分強制工作，並未同時聲
    請免其刑之執行；從而原審僅就甲○○因竊盜案所受強制工
    作處分之宣告部分，裁定免予繼續執行，並無對於受請求之
    事項未予裁判之情事，抗告人所述顯係誤解。本件抗告，並
    無理由，應予駁回。
四、據上論結，應依刑事訴訟法第412條，裁定如主文。
中　　華　　民　　國　　94　　年　　6 　　月　　14　　日
　　　　　　　　　刑事第九庭審判長法　官  陳　祐　治
　　　　　　　　　　　　　　　　  法　官　王　炳　梁
　　　　　　　　　　　　　　　　  法　官　陳　晴　教
以上正本證明與原本無異。
不得再抗告。
                                  書記官　郭　台　發
中　　華　　民　　國　　94　　年　　6 　　月　　14　　日
